【裁判字號】    97,訴,84
【裁判日期】    970612
【裁判案由】    詐欺
【裁判全文】
臺灣桃園地方法院刑事判決                97年度訴字第84號
公  訴  人  臺灣桃園地方法院檢察署檢察官
被      告  丙○○
選任辯護人  吳金棟律師
上列被告因詐欺案件，經檢察官提起公訴（台灣桃園地方法院檢
察署96年度偵字第1221號），本院判決如下：
    主  文
丙○○無罪。
    理  由
一、公訴意旨以：被告丙○○於民國90年間，至國軍退除役官兵
    輔導委員會八德市榮民自費安養中心（下稱八德榮民中心）
    訪友，因而結識榮民戊○○後，得悉戊○○存款高達新台幣
    （下同）一千一百餘萬元，且罹患老年性癡呆合併妄想症，
    竟意圖為自己不法之所有，乘戊○○於91年2 月10日於桃園
    榮民總醫院住院治療期間，意思能力薄弱，對事務不能為合
    理分析、利害判斷及精神耗弱之際，於92年5 月13日，未告
    知八德榮民中心，擅自將戊○○接往彰化銀行桃園分行辦理
    解除定期存款一百八十一萬元，並將解約後之本利和共一百
    八十一萬零一百五十四元轉入戊○○設於該行帳號為00000-
    000 之活期存款帳戶中，合併該帳號原有餘額後共計一百八
    十四萬六千零八十七元（起訴書誤載為一百八十五萬零七百
    八十三元），隨即於當日為戊○○填寫取款憑條後先行領取
    二十萬元，此後又分別於92年9 月10日、10月9 日、10月30
    日、11月21日及93年1 月8 日、1 月28日共6 次，均以上開
    方式共提領一百六十五萬元，合計共一百八十五萬元，因認
    被告涉有刑法第341 條第1 項之乘機詐欺取財罪等語。
二、按犯罪事實應依證據認定之，無證據不得認定犯罪事實，刑
    事訴訟法第154 條第2 項定有明文。次按刑法第341 條乘機
    詐欺取財罪之成立，以行為人意圖為自己或第三人不法之所
    有，乘未滿20歲人之知慮淺薄，或乘人精神障礙、心智缺陷
    而致其辨識能力顯有不足或其他相類之情形，使之將本人或
    第三人之物交付者為要件。於茲特需注意者，乃本罪並非禁
    止任何人在任何情形下均不得自知慮淺薄或辨識能力不足之
    人處取得財產，而係禁止任何人不得趁他人之知慮淺薄或辨
    識能力不足且欠缺合理分析資訊及正確判斷與決策能力此一
    機會，進而對該他人施加蒙混、挑唆、勸誘等尚未達詐騙程
    度之不當手段干擾其內心決策形成過程，使該他人在此欠缺
    正確判斷事理資訊能力之條件下，復受該不當干擾而形成錯
    誤處分財產決策進而交付財物，此亦本條明定需以行為人「
    使之將本人或第三人之物交付者」為成罪要件之緣由。倘行
    為人取得財物之原因，係單純因得該辨識能力不足之他人之
    信任或屬意而出於己意主動交付，並非行為人先對之積極主
    動地施以何等不當手段干擾其內心決策過程，則行為人主觀
    上縱明知交付財物之人係知慮淺薄或辨識能力顯有不足之人
    ，亦無非係消極被動受領該財物，自與該罪所定「使之將本
    人或第三人之物交付」之要件不符，而不能以該罪論處。另
    基於無罪推定及罪疑唯有利於被告解釋之原理，檢察官對被
    告成罪與否當負有絕對且無可迴避之舉證責任，是對此一要
    件事實之存否亦應一併舉證至無合理懷疑之地步，否則應認
    無法確實證明被告犯罪，而應為被告無罪之判決，此亦不待
    贅言。
三、本件公訴意旨認被告涉有上開罪行，無非係以戊○○於彰化
    銀行桃園分行申設之帳號為00000000000000號帳戶之存提資
    料、一百八十一萬元之存本取息儲蓄存款存單、定存中途解
    約取息憑條、上揭7 次之取款憑條等資料，及行政院國軍退
    除役官兵輔導委員會桃園榮民醫院（下稱桃園榮民醫院）96
    年6 月8 日桃醫字第0960002901號函認定戊○○於91年2 月
    10日至92年5 月13日間之意識狀態雖屬清楚，然記憶力及認
    知功能已有障礙，精神亦已達耗弱程度，顯無法正常判斷事
    理等語為據。訊據被告丙○○對其確曾於公訴意旨所載之時
    間將戊○○接往彰化銀行桃園分行辦理該一百八十一萬元定
    期存單解約，並將解約後之本利和轉入戊○○另設於該行之
    活期存款帳戶中，連同原活存餘額共計一百八十四萬六千零
    八十七元，嗣於同日即替戊○○填寫取款憑條而領取二十萬
    元，又分別於上揭6 日提領共一百六十五萬元，合計共領得
    一百八十五萬元等情，故坦認不諱，惟堅詞否認有何乘機詐
    欺取財之犯行，辯稱：我與戊○○結識後，他曾表示希望與
    我交往，經我拒絕，他又表示現僅有一個妹妹在大陸，一天
    到晚跟他要錢，他過世後亦不願讓國家拿走一生積蓄，又可
    能對我印象不錯，便主動表示要把這些錢送我，並非我要求
    他把錢給我。而我當時因亟需用錢，遂未加拒絕而予領受。
    戊○○當時雖然行為舉止有些怪異，但意識很清楚，並無所
    謂「失智」情形等語。經查：
  (一)依偵查卷附桃園榮民醫院94年11月18日桃醫政字第09400066
    91號書函所載：「戊○○曾於91年1 月24日至同年5 月2 日
    在該院精神科治療，根據病歷記載，鄧員為一失智症合併妄
    想的病患，當時因干擾行為及被害妄想症狀而住院，整體而
    言，推斷當時之精神狀態應處於耗弱的狀況」。次依該書函
    所附戊○○之出院病歷摘要，可知其曾於91年1 月24日至該
    院精神科住院，91年5 月2 日出院，其中「病史」欄又載：
    「... 近半年來，個案（即戊○○）顯得健忘，經常忘記是
    否吃過飯，忘記東西放在何處，拖至近日症狀加劇，工作人
    員發現個案情緒欠穩易怒，自言自語，睡眠障礙，注意力無
    法集中，記憶力逐漸減退，時常忘記事情，需要他人提醒下
    才可以沐浴更衣，也常忘了如何回自己房間及座位。而個案
    也分不清白天晚上的時間，經常坐立不安，想要往外跑，對
    人、時、地的定向感障礙，計算能力差，且常會無故攻擊室
    友，並出現蒐集東西之怪異行為，所以由工作人員帶至本院
    門診求治經醫師診視後入院治療」等語。「體檢發現」欄則
    載：「(1)意識（Consciousness） ：Alert 。... (3)情感及
    表情（Mood&Affect）：Irritable 。... (5)行為（Behavio
    r）:Insomnia. Disturbance behhavior. Bizzare behavio
    r.Self-talking. Aggressive bahavior. (6)思想（Thought
    ） ：Delusion of persecution. (7)知覺（Perception）：
    Denial hallucination. (8)認知功能（Cognitive function
    ）：Poor judgement. Disorientation to time and place
    . Impairment to immediate memory.」等語。再據該醫院9
    5 年8 月14日桃醫醫字第0950004268號函所附戊○○住院病
    例摘要資料所示，戊○○除上揭於91年1 月24日至同年5 月
    2 日於該院住院外，另曾於92年11月19日至93年1 月15日、
    93年2 月4 日至同年4 月1 日至該院住院。而就上揭病歷記
    錄所載內容，據證人即斯時任該院精神科主治醫師之甲○○
    於審判中證稱：「（是否曾經在桃園榮民醫院任職過？）是
    ，民國86年至94年間。... 精神科主治醫師。（有位病患戊○○你有無接觸過？有無印象？）我看這個名字就知道有看
    過。... （可否確認你是否接觸過戊○○？）有，聽到這個
    名字應該是有」等語。嗣經本院提示戊○○上開病歷資料予
    甲○○審閱，其並證稱：「（他罹患什麼樣的疾病？）老人
    失智症併有妄想症狀。... （你可以確認何時開始診治戊○○？）91年1 月24日。... （你的依據是？）在第60頁，入
    院日期，60頁反面是蓋我的章。他的狀況在第60頁的病史就
    記載得很清楚。（除了第60頁以外，有無其他是你診治的資
    料？）沒有。（當時戊○○他的身體健康狀況如何？）本精
    神科關心的是心理衛生，身體方面我不作答。當時他在桃園
    八德安養中心的工作人員帶來就治，發現他最近半年來非常
    健忘。（他的病史詳細就如同病史內容？）是。... 病史提
    到的這半年來的情況是安養中心人員跟我轉述的。... 其實
    安養中心人員也是在我詢問之下告訴我的，我根據他告訴我
    的資料收他住院做確定的判斷。在長達90天的住院期間內，
    他所表現出來的症狀與老人失智併妄想症的病名情形是符合
    的。（病史下面的欄位體檢發現這個欄位是誰判斷的？）是
    我判斷的診斷結果。（意識Alert 是什麼意思？）Alert 的
    意思是說拍他一下他會有反應，對外界刺激會有反應，跟他
    意識清不清楚是兩回事。... 意識就是我剛剛講的，一般外
    觀儀表及態度就是說他全身很髒、衣著髒亂、態度不合作，
    情感及表情該項Irritable 代表躁動、坐立難安。言語那欄
    Hypotalkive 就是少語。行為方面就是失眠、紊亂行為、怪
    異行為、自語、攻擊行為。思想就是被害妄想。認知功能其
    實就是判斷失智症最重要的功能，認知功能裡面是說判斷力
    差、糟糕，對時間和地點失去定向，不知身處時間、地點為
    何，對於立即記憶都已經受損。病識感是他個人欠缺病識感
    。... 這是觀察他住院期間的結果。... 失智症的分法是輕
    度、中度、重度。他當時的情況是重度失智症。因為他認知
    方面有嚴重受損，而且還有妄想，這幾個面向加起來應該是
    重度。（中度與重度特別明顯的區分在哪裡？）認知功能為
    主要判斷的主軸，就是說智能在罹患失智症之前或之後相差
    多少。另外這個病人也有妄想，假如他有明顯的妄想，這兩
    個因素加起來，就是重度。認知功能或許是中度，但是他有
    妄想，加起來就是重度。... 依當時醫學狀況，他的認知狀
    況是無法進步，只要不要變差，僅能將其妄想症狀壓制減緩
    ，我們只是讓他不要那麼快變壞。（如果妄想症狀獲得壓制
    減緩，會影響失智症中度及重度的判斷嗎？）不會。只有壓
    制、減緩而已，不是不見，所以還是要考慮這個因素。（92
    年間你有再診治戊○○嗎？）依病歷記錄記載，92年間應該
    是徐立仁醫師診治。... （醫囑為何提到91、92年間他的意
    識狀態清楚，跟你剛剛提到的好像不符？）這就是Alert ，
    就是清楚，就是對外界刺激有反應，如果英文的話也可以說
    是Clear 。不是說意識或思維能力正常。（同一頁寫說精神
    狀態至少已達耗弱，做出這種判斷的依據為何？）最重要的
    是判斷能力，也就是對於事情是否有正確的判斷能力，因為
    他的判斷能力已經有明顯的損傷，判斷能力差，因此我們認
    為至少已經達耗弱的程度。... 如果以後來徐醫師診治他的
    病史紀錄，整個推測起來，92年5 月那時候，大概是情緒欠
    穩、自言自語、答非所問，對週遭充滿敵意、半夜常常到處
    亂跑，就如同92年11月該次住院之出院病歷所記載的內容。
    他跟一般人沒有辦法交往，他就認為別人會害他，沒有辦法
    正常的交往，應對進退也失序。這邊也記載他的自我照顧能
    力喪失。（戊○○在這個時間還有能力到銀行去辦理相關的
    提款或是解約這些事情？）他應該沒有辦法在欠缺正確判斷
    力的情況下到銀行處理這些事務，如果確實是他有到銀行去
    辦理這些事的話，應該是有人引導他去。... 我們說判斷力
    差，指的是對重要事情的判斷，例如發生火災會往外面跑，
    又例如銀行的事務也是很重要的，並不是指判斷是原子筆或
    是鋼筆這種簡單的問題。（那他對東西是我的還是別人的這
    個問題可以判斷嗎？）對常用的東西會明白地說是我的，如
    果是不常用的應該是沒辦法。（例如對金錢的判斷？）不行
    ，金錢是很重要的事情，他不能做正確的判斷」等語（本院
    卷第59頁至第66頁）。再經本院補充訊問時，證稱：「（像
    病患戊○○，你剛剛說依照你的判斷應該是重度失智症，像
    這種患者，他本身言行舉止，外顯的情形有無異於常人？）
    會覺得異於常人，像是我剛剛說的，他連衣著都相當髒亂、
    答非所問、行為相當紊亂怪異、而且常常攻擊人家，應該可
    以外顯的情況就知道他異於常人。（你剛提到戊○○有紊亂
    的行為，具體內涵為何？）就是失去組織的行為。比如說他
    今天要去做一件事，假設是領錢，他不知道他去銀行領錢要
    帶印章，到銀行之後他要簽名，然後從櫃檯那邊領錢，這一
    連串的行為他沒辦法組織起來，他可能去銀行沒有帶章，
    ... 他行為的序列及內涵都已經不是有組織的狀況。（你剛
    剛提到有關一個行為的序列及內涵都已經是紊亂的狀況，他
    要做一個行為之前的決定有沒有受到影響？）他已經判斷力
    差了，如何做一個適當的決定。（你診斷的結果，認定他本
    身判斷力差，是你在診斷的過程中基於你所觀察到的哪些因
    素使你得到這個結論他是判斷力差？）在精神醫學裡面，有
    假設很多問句，如電影院內失火，你該怎麼作，你讓他想辦
    法理解你的問句之後，他的回答是違常的。（等於是你們設
    定各種情境的問題去問他，根據他所回答在這個情境之下處
    理的方式，根據他的回答結果，你們來判斷他是不是判斷力
    差？）對。... （你們透過問診的方式，讓病患來陳述你們
    的問題，這種問診的過程中，如何排除病患虛偽陳述的可能
    性？）所以就是要利用住院這種長期的時間來觀察，看他認
    知能力的表現，有無跟我們問診的狀況相一致。他住院長期
    間看到的結果，跟我們的診斷是一致的。（你剛剛提到他本
    身對於週遭的人充滿敵意，而且有被竊的妄想，這兩者間有
    關聯性嗎？）有。像鄧先生這種病，比如說他的東西放在哪
    裡，過一、二分鐘他就忘記，他就找不到，他就會假設可能
    是被竊，因此就會對週遭人充滿敵意。... （對週遭人充滿
    敵意的情況是指對特定人還是每個人都充滿敵意？）比較週
    遭的人。（被他懷疑有偷東西的人，他就會對他充滿敵意，
    沒有被他懷疑的人，他就不會對他有敵意嗎？）對。（你剛
    剛提到處分財產有自己特定的目的，在形成、完成這個目的
    的決斷能力，他本身是受損的嗎？）對，判斷力差就有受損
    。（這樣的話，如果有人對他表示善意，也不是戊○○所懷
    疑偷竊的人，這樣戊○○會聽信這個人的建議而很明快地就
    把自己的財產致贈給這個人嗎？）他有可能會有這樣的狀況
    ，在判斷力差的情況下，會做這樣的決定」等語（本院卷第
    66頁至第69頁）。由是可知，戊○○至遲於91年5 月2 日自
    桃園榮民醫院出院時，已確定罹患無法回復之重度失智症合
    併有妄想症狀，僅能透過藥物減緩壓制症狀，雖然對外界刺
    激尚有反應，但事理判斷及決策能力已嚴重受損，對進行諸
    如至銀行存提款或辦理解約等重要事務之相關行為序列亦無
    法有效組織，更欠缺合理利弊分析及正確事理判斷能力。另
    戊○○對周遭人等常懷莫名敵意，但確有可能在此判斷能力
    低下情形下，因受某具善意之人之勸誘，而將自己財物處分
    予該人。此外，戊○○斯時之衣著髒亂，間或有答非所問及
    紊亂怪異等行為，是依一般人角度觀察，亦不難發現其顯異
    於常人之行為舉止。亦即，戊○○至遲於92年5 月13日辦理
    本案之定存解約且先行提領二十萬元前之91年5 月2 日之時
    ，即已因罹患上揭重度失智症合併妄想症狀此一精神障礙疾
    病，而致心智缺陷且致辨識能力顯然不足，是已無法合理分
    析利弊優劣，更無從對自身存於銀行內巨額財產應為何等適
    切處分為正確判斷決策，且一般人亦能自戊○○顯異於常人
    之外觀行為舉止而輕易窺得明瞭其確有精神障礙此一事實，
    至堪認定。
  (二)次依卷附戊○○於彰化銀行桃園分行之存本取息儲蓄存款存
    單及92年5 月13日定存中途解約取息憑條所示，戊○○於該
    行原存有金額為一百八十一萬元、自91年5 月10日至92年5
    月10日止之定期存款一筆，經展期至93年5 月10日到期，然
    於92年5 月13日即行解約，斯時該定存之本利和共一百八十
    一萬零一百五十四元亦經存入戊○○設於該行帳號為00000-
    000 號之活期存款帳戶內。再依戊○○所設該活期儲蓄存款
    存摺、存摺類存款憑條、取款單所示，戊○○於92年5 月12
    日於該帳戶之餘額原為三萬五千九百三十三元，於5 月13日
    存入定存解約後之本利和後餘額共計一百八十四萬六千零八
    十七元，復於當日先後提出一百八十萬元、存入一百八十萬
    元，之後再提出二十萬元。嗣先後又於92年9 月10日、10月
    9 日、10月30日、11月21日、93年1 月8 日及1 月28日先後
    遭提領三十萬元、三十萬元、十五萬元、四十萬元、四十萬
    元、及十萬元。另上揭存款存單後附之欄位，其中：第一行
    據載：「92.5.13/00-0000000/ 戊○○/1,800,000（取）/
    丙○○/...（記載丙○○之身分證號碼、出生日期、地址」
    ；第二行除於數額欄位據載「200,000 （取）」及「1,800,
    000 （存）」外，其餘均與第一行所載者同。而依分別於上
    揭取款憑條上「經辦」、「記帳」、「驗印」等欄位蓋章之
    彰化銀行行員己○○、乙○○到庭證稱：本案因時間已久，
    故對戊○○或被告都已沒有任何印象，上開定存單後附之欄
    位所載內容亦無法確知究所何指等語（本院卷第19頁至第25
    頁）。再據證人即於上開定存單後附雙欄位後方蓋章之彰化
    銀行行員丁○○於本院審判中證稱：我在92年間係在彰化銀
    行桃園分行擔任一般櫃員，處理一般收付業務，但已離開一
    段時間，故對本案被告或存戶戊○○均無印象。本行之定存
    有到期解約及中途解約，到期解約的話，原則上只要客戶留
    存之印鑑張核對無誤就可辦理，但假如是中途解約，因為客
    戶會產生利息損失，權益影響較大，故我們會盡量請存戶本
    人到場，假如無法到場，我們也會以去電詢問等各種方式盡
    全力探求存戶真意是否確要解約，另經我審閱上揭定存單及
    中途解約取息憑條，本定存單應有辦理到期（即原到期日92
    年5 月10日）後依原存款條件自動展期功能，因此到期日變
    為93年5 月10日，然於92年5 月13日即辦理期前解約。至定
    存單後附之雙行欄位，是我們依洗錢防制法所定一定大額通
    貨交易時必須要求存戶登記所填製之欄位，依我觀察，這應
    是存戶解約之後，本來想先領走180 萬元，但我們行員認為
    有安全疑慮，便勸導存戶先將該金額存入該活期帳戶內，有
    需要再行提領，故會有上揭存摺、定存單後附欄位、及取款
    憑條等資料所示之92年5 月13日戊○○先存入定存解約後之
    本利和1,810,154 元，再於同日先後提領1,800,000 元、經
    勸導後再回存、再提領僅需要之200,000 元。至其中所載之
    戊○○及丙○○之資料，係因倘存戶是長輩，我們會問他是
    否有人陪同前來，為安全計，亦會要求陪同人與存戶一併出
    示證件登記，且依我們處理程序，倘存戶單獨前來，只會記
    載存戶資料，後方代理人資料不會填載，倘有人代理存戶前
    來、或陪同存戶一同前來，除登載存戶資料外，代理人或陪
    同人之資料亦會填載於上揭「丙○○」資料處之欄位，故就
    此填載方式，雖得確認丙○○必有前來辦理期前解約，但存
    戶戊○○究有無親自到場則未可知。但假如存戶本人有到場
    ，我們一定會問存戶本人真意是否確定要期前解約，不會僅
    因陪同人之說法即予辦理。另之後取款均不需存戶親自到場
    ，亦不需存戶簽名，只要存摺及印鑑核對無誤即可等語（本
    院卷第36頁至第45頁）。參諸被告亦坦認伊於解約時確有偕
    同戊○○一併到場辦理，亦有出示證件予行員確認登記，至
    後續領款中亦有數次係伊持戊○○之存摺及印鑑自行至銀行
    領款等情，亦與丁○○上述辦理定存解約、填製交易憑證及
    後續領款之經過及該行要求均不相違，是92年5 月13日戊○○之定存期前解約時，戊○○究有無到場雖未可知，然於茲
    可以確定者，厥為解約當時被告丙○○確有在場辦理，且縱
    戊○○本人並未到場，銀行行員亦必盡力聯繫確認戊○○本
    人真意，另丙○○當日並未將該帳戶內尚有之一百八十餘萬
    元提領一空，而僅先提領二十萬元，嗣後丙○○亦曾單獨持
    戊○○之存摺及印鑑章分次至銀行領取款項。惟關於戊○○
    解約定存並任由丙○○提領二十萬元花用、嗣再任由丙○○
    持其存摺及印鑑章至銀行將一百八十五萬餘元分次提領一空
    ，此間過程究係已欠缺正確判斷事理能力之戊○○受丙○○
    積極主動施以何等矇混、挑唆、或勸誘等不當手段干擾其決
    策過程，抑或單純因戊○○信任、屬意丙○○支配其財產而
    主動交付者，均不得而知，經本院遍覽全案卷證復予詳細分
    析，亦未發現丙○○有何利用此機會積極施以不當手段干擾
    戊○○處分財產決意過程之相關事證，是本即難單以戊○○
    斯時確已欠缺常人之事理判斷能力、或丙○○確有為戊○○
    辦理定存解約及提領款項入己等事實，即為丙○○不利之認
    定。況依依上揭戊○○住院期間主治醫師甲○○之證述，戊○○當時雖會對周遭旁人充滿敵意，間有懷疑他人竊取自身
    財物之情形，但沒有被他懷疑的人則不會有敵意，甚而會輕
    易聽信該人之建議而處分財產。就此而言，與戊○○甚為熟
    識、而非其懷疑敵視對象之丙○○或有可能干擾其處分財產
    之內心決意過程，然而在台厥身一人之戊○○係因屬意信任
    與之甚為熟稔之丙○○，故而始終本諸己意自願將此解約後
    之定存本利和連同該活存帳戶餘額一併贈與丙○○，亦非毫
    無可能。更罔論依公訴意旨所指，戊○○死亡前尚有存款一
    千餘萬，倘屬事實，且丙○○又有藉戊○○欠缺事理辨識能
    力之機會從中積極干擾其決意過程以遂詐取款項目的，為何
    不將此一千餘萬元之存款一併詐取入己，而僅就此定存、活
    存之一百八十五萬元下手。猶有甚者，不論92年5 月13日當
    時戊○○究有無親自到場辦理解約，倘丙○○斯時本有詐領
    款項之意，盡可無視於銀行行員之建議，而將解約後並已全
    數轉入戊○○活存帳戶內之金額全數提領一空，以免夜長夢
    多，何需依行員之勸導，將已領出之一百八十萬元先行回存
    ，當日僅提領二十萬元，復於往後半年餘之長期間內再分6
    次提領。綜上所述，縱然戊○○斯時已陷於精神障礙而無足
    夠之事理辨識分析能力，然其因屬意、信任與之甚為熟識之
    丙○○，而自願將該解約後之定存本利和連同原活存餘額全
    數贈與之，此等可能性非但與事理無違，亦不能排除，是難
    遽認被告上揭辯解全屬虛妄，而不能遽行推認被告確係利用
    戊○○欠缺正常判斷事理能力之機會，而以何積極主動之不
    當手段干擾其處分財產之意思決定過程，自難遽認被告有何
    「使之將本人或第三人之物交付」之準詐欺行為。
  (三)綜上所述，本件戊○○關於財產處分之意思決定能力縱有欠
    缺，然戊○○係基於己意主動積極將上揭解約後之定存本利
    和贈與丙○○此一可能性並不能排除，當不能證明被告有何
    以不當手段積極干擾戊○○之意思決定過程，是難認定被告
    有刑法第341 條準詐欺罪所定之「使之將本人或第三人之物
    交付」之準詐欺犯行。依前所述，本件屬不能證明被告犯罪
    ，應依刑事訴訟法第301 條第1 項之規定為其無罪之諭知。
四、據上論斷，依刑事訴訟法第301 條第1 項，判決如主文。
本案經檢察官邱文中到庭執行職務。
中    華    民    國    97    年    6     月    12    日
              刑事第十一庭審判長法  官  蔡榮澤
                                法  官  林蕙芳
                                法  官  紀凱峰
以上正本證明與原本無異。
如不服本判決，應於判決送達後10日內向本院提出上訴狀（應附
繕本），其未敘述上訴理由者，應於上訴期間屆滿後20日內補提
理由書狀於本院，上訴於臺灣高等法院。
                                書記官  高文靜
中    華    民    國    97    年    6     月    19    日


司法院資訊處製作；財團法人民間司法改革基金會備份。
